Config:
  hfst:
    Gen: ../../../src/generator-gt-norm.hfst
    Morph: ../../../src/analyser-gt-norm.hfst
  xerox:
    Gen: ../../../src/generator-gt-norm.xfst
    Morph: ../../../src/analyser-gt-norm.xfst
    App: lookup


# Comments after each noun:
# ok = checked against
# ? = not checked

# Compound nouns.

Tests:
  Noun - alkohåvllagássjelisvuohta: # MUORRA SgNom
    alkohåvllå+N+SgNomCmp+Cmp#gássjelisvuohta+N+Sg+Nom: [alkohåvllågássjelisvuohta, alkohåvllå-gássjelisvuohta]
    alkohåvllå+N+SgNomCmp+Cmp#gássjelisvuohta+N+Sg+Gen: [alkohåvllågássjelisvuoda, alkohåvllå-gássjelisvuoda]
    alkohåvllå+N+SgNomCmp+Cmp#gássjelisvuohta+N+Sg+Acc: [alkohåvllågássjelisvuodav, alkohåvllå-gássjelisvuodav]
    alkohåvllå+N+SgNomCmp+Cmp#gássjelisvuohta+N+Sg+Ine: [alkohåvllågássjelisvuodan, alkohåvllå-gássjelisvuodan]
    alkohåvllå+N+SgNomCmp+Cmp#gássjelisvuohta+N+Sg+Ill: [alkohåvllågássjelisvuohtaj, alkohåvllå-gássjelisvuohtaj]
    alkohåvllå+N+SgNomCmp+Cmp#gássjelisvuohta+N+Sg+Ela: [alkohåvllågássjelisvuodas, alkohåvllå-gássjelisvuodas]
    alkohåvllå+N+SgNomCmp+Cmp#gássjelisvuohta+N+Sg+Com: [alkohåvllågássjelisvuodajn, alkohåvllå-gássjelisvuodajn]
    alkohåvllå+N+SgNomCmp+Cmp#gássjelisvuohta+N+Pl+Nom: [alkohåvllågássjelisvuoda, alkohåvllå-gássjelisvuoda]
    alkohåvllå+N+SgNomCmp+Cmp#gássjelisvuohta+N+Pl+Gen: [alkohåvllågássjelisvuodaj, alkohåvllå-gássjelisvuodaj]
    alkohåvllå+N+SgNomCmp+Cmp#gássjelisvuohta+N+Pl+Acc: [alkohåvllågássjelisvuodajt, alkohåvllå-gássjelisvuodajt]
    alkohåvllå+N+SgNomCmp+Cmp#gássjelisvuohta+N+Pl+Ine: [alkohåvllågássjelisvuodajn, alkohåvllå-gássjelisvuodajn]
    alkohåvllå+N+SgNomCmp+Cmp#gássjelisvuohta+N+Pl+Ill: [alkohåvllågássjelisvuodajda, alkohåvllå-gássjelisvuodajda]
    alkohåvllå+N+SgNomCmp+Cmp#gássjelisvuohta+N+Pl+Ela: [alkohåvllågássjelisvuodajs, alkohåvllå-gássjelisvuodajs]
    alkohåvllå+N+SgNomCmp+Cmp#gássjelisvuohta+N+Pl+Com: [alkohåvllågássjelisvuodaj, alkohåvllå-gássjelisvuodaj]
    alkohåvllå+N+SgNomCmp+Cmp#gássjelisvuohta+N+Ess: [alkohåvllågássjelisvuohtan, alkohåvllå-gássjelisvuohtan]
    alkohåvllå+N+SgNomCmp+Cmp#gássjelisvuohta+N+Der/Dimin+N+Sg+Nom: []
    alkohåvllå+N+SgNomCmp+Cmp#gássjelisvuohta+N+Der/Dimin+N+Der/Dimin+N+Sg+Nom: []
    alkohåvllå+N+SgNomCmp+Cmp#gássjelisvuohta+N+Der/dibme+A+Sg+Nom: []
    alkohåvllå+N+SgNomCmp+Cmp#gássjelisvuohta+N+Der/ahtes+A+Sg+Nom: []
    alkohåvllå+N+SgNomCmp+Cmp#gássjelisvuohta+N+Der/lasj+A+Sg+Nom: []
    alkohåvllå+N+SgNomCmp+Cmp#gássjelisvuohta+N+Abe: [alkohåvllågássjelisvuodadak, alkohåvllågássjelisvuodada, alkohåvllå-gássjelisvuodadak, alkohåvllå-gássjelisvuodada]

  Noun - juogosgirjje: # MUORRA SgNom
    juogos+N+SgNomCmp+Cmp#girjje+N+Sg+Nom: [juogosgirjje, juogos-girjje]
    juogos+N+SgNomCmp+Cmp#girjje+N+Sg+Gen: [juogosgirje, juogos-girje]
    juogos+N+SgNomCmp+Cmp#girjje+N+Sg+Acc: [juogosgirjev, juogos-girjev]
    juogos+N+SgNomCmp+Cmp#girjje+N+Sg+Ine: [juogosgirjen, juogos-girjen]
    juogos+N+SgNomCmp+Cmp#girjje+N+Sg+Ill: [juogosgirjjáj, juogos-girjjáj]
    juogos+N+SgNomCmp+Cmp#girjje+N+Sg+Ela: [juogosgirjes, juogos-girjes]
    juogos+N+SgNomCmp+Cmp#girjje+N+Sg+Com: [juogosgirjijn, juogos-girjijn]
    juogos+N+SgNomCmp+Cmp#girjje+N+Pl+Nom: [juogosgirje, juogos-girje]
    juogos+N+SgNomCmp+Cmp#girjje+N+Pl+Gen: [juogosgirjij, juogos-girjij]
    juogos+N+SgNomCmp+Cmp#girjje+N+Pl+Acc: [juogosgirjijt, juogos-girjijt]
    juogos+N+SgNomCmp+Cmp#girjje+N+Pl+Ine: [juogosgirjijn, juogos-girjijn]
    juogos+N+SgNomCmp+Cmp#girjje+N+Pl+Ill: [juogosgirjijda, juogos-girjijda]
    juogos+N+SgNomCmp+Cmp#girjje+N+Pl+Ela: [juogosgirjijs, juogos-girjijs]
    juogos+N+SgNomCmp+Cmp#girjje+N+Pl+Com: [juogosgirjij, juogos-girjij]
    juogos+N+SgNomCmp+Cmp#girjje+N+Ess: [juogosgirjjen, juogos-girjjen]
    juogos+N+SgNomCmp+Cmp#girjje+N+Der/Dimin+N+Sg+Nom: [juogosgirjásj, juogos-girjásj]
    juogos+N+SgNomCmp+Cmp#girjje+N+Der/Dimin+N+Der/Dimin+N+Sg+Nom: [juogosgirjátjasj, juogos-girjátjasj]
    juogos+N+SgNomCmp+Cmp#girjje+N+Der/dibme+A+Sg+Nom: [juogosgirjedibme, juogos-girjedibme]
    juogos+N+SgNomCmp+Cmp#girjje+N+Der/ahtes+A+Sg+Nom: []
    juogos+N+SgNomCmp+Cmp#girjje+N+Der/lasj+A+Sg+Nom: [juogosgirjálasj, juogos-girjálasj]
    juogos+N+SgNomCmp+Cmp#girjje+N+Abe: [juogosgirjedak, juogosgirjeda, juogos-girjedak, juogos-girjeda]

  Noun - bijllajuogos: # ÅRES SgNom
    bijlla+N+SgNomCmp+Cmp#juogos+N+Sg+Nom: [bijllajuogos, bijlla-juogos]
    bijlla+N+SgNomCmp+Cmp#juogos+N+Sg+Gen: [bijllajuohkusa, bijlla-juohkusa]
    bijlla+N+SgNomCmp+Cmp#juogos+N+Sg+Acc: [bijllajuohkusav, bijlla-juohkusav]
    bijlla+N+SgNomCmp+Cmp#juogos+N+Sg+Ine: [bijllajuohkusin, bijlla-juohkusin]
    bijlla+N+SgNomCmp+Cmp#juogos+N+Sg+Ill: [bijllajuohkusij, bijlla-juohkusij]
    bijlla+N+SgNomCmp+Cmp#juogos+N+Sg+Ela: [bijllajuohkusis, bijlla-juohkusis]
    bijlla+N+SgNomCmp+Cmp#juogos+N+Sg+Com: [bijllajuohkusijn, bijlla-juohkusijn]
    bijlla+N+SgNomCmp+Cmp#juogos+N+Pl+Nom: [bijllajuohkusa, bijlla-juohkusa]
    bijlla+N+SgNomCmp+Cmp#juogos+N+Pl+Gen: [bijllajuohkusij, bijlla-juohkusij]
    bijlla+N+SgNomCmp+Cmp#juogos+N+Pl+Acc: [bijllajuohkusijt, bijlla-juohkusijt]
    bijlla+N+SgNomCmp+Cmp#juogos+N+Pl+Ine: [bijllajuohkusijn, bijlla-juohkusijn]
    bijlla+N+SgNomCmp+Cmp#juogos+N+Pl+Ill: [bijllajuohkusijda, bijlla-juohkusijda]
    bijlla+N+SgNomCmp+Cmp#juogos+N+Pl+Ela: [bijllajuohkusijs, bijlla-juohkusijs]
    bijlla+N+SgNomCmp+Cmp#juogos+N+Pl+Com: [bijllajuohkusij, bijlla-juohkusij]
    bijlla+N+SgNomCmp+Cmp#juogos+N+Ess: [bijllajuohkusin, bijllajuogon, bijlla-juohkusin, bijlla-juogon] #To Inga it's strange with short essive, we don't use it much in Tysfjord, but documented in grammars
    bijlla+N+SgNomCmp+Cmp#juogos+N+Der/Dimin+N+Sg+Nom: [bijllajuohkusasj, bijlla-juohkusasj]
    bijlla+N+SgNomCmp+Cmp#juogos+N+Der/Dimin+N+Der/Dimin+N+Sg+Nom: [bijllajuohkusattjasj, bijlla-juohkusattjasj]
    bijlla+N+SgNomCmp+Cmp#juogos+N+Der/dibme+A+Sg+Nom: []
    bijlla+N+SgNomCmp+Cmp#juogos+N+Der/ahtes+A+Sg+Nom: [bijllajuohkusahtes, bijlla-juohkusahtes]
    bijlla+N+SgNomCmp+Cmp#juogos+N+Der/ahtes+A+Pl+Nom: [bijllajuohkusahttá, bijllajuohkusahttása, bijlla-juohkusahttá, bijlla-juohkusahttása]
    bijlla+N+SgNomCmp+Cmp#juogos+N+Der/ahtes+A+Sg+Ill: [bijllajuohkusahttáj, bijllajuohkusahttásij, bijlla-juohkusahttáj, bijlla-juohkusahttásij]
    bijlla+N+SgNomCmp+Cmp#juogos+N+Der/lasj+A+Sg+Nom: []
    bijlla+N+SgNomCmp+Cmp#juogos+N+Abe: [bijllajuohkusahtá, bijllajuohkusahti, bijlla-juohkusahtá, bijlla-juohkusahti]

  Noun - giedjeklihtte: # MUORRA SgNom
    giedjek+N+SgNomCmp+Cmp#lihtte+N+Sg+Nom: [giedjeklihtte, giedjek-lihtte]
    giedjek+N+SgNomCmp+Cmp#lihtte+N+Sg+Ine: [giedjeklihten, giedjek-lihten]
    giedjek+N+SgNomCmp+Cmp#lihtte+N+Sg+Ill: [giedjeklihttáj, giedjek-lihttáj]
    giedjek+N+SgNomCmp+Cmp#lihtte+N+Der/Dimin+N+Sg+Nom: [giedjeklihtásj, giedjek-lihtásj]

  Noun - giedjegalihtte: # MUORRA SgGen
    giedjek+N+SgGenCmp+Cmp#lihtte+N+Sg+Nom: [giedjegalihtte, giedjega-lihtte]
    giedjek+N+SgGenCmp+Cmp#lihtte+N+Sg+Ine: [giedjegalihten, giedjega-lihten]
    giedjek+N+SgGenCmp+Cmp#lihtte+N+Sg+Ill: [giedjegalihttáj, giedjega-lihttáj]
    giedjek+N+SgGenCmp+Cmp#lihtte+N+Der/Dimin+N+Sg+Nom: [giedjegalihtásj, giedjega-lihtásj]

  Noun - giedjegijlihtte: # MUORRA PlGen
    giedjek+N+PlGenCmp+Cmp#lihtte+N+Sg+Nom: [giedjegijlihtte, giedjegij-lihtte]
    giedjek+N+PlGenCmp+Cmp#lihtte+N+Sg+Ine: [giedjegijlihten, giedjegij-lihten]
    giedjek+N+PlGenCmp+Cmp#lihtte+N+Sg+Ill: [giedjegijlihttáj, giedjegij-lihttáj]
    giedjek+N+PlGenCmp+Cmp#lihtte+N+Der/Dimin+N+Sg+Nom: [giedjegijlihtásj, giedjegij-lihtásj]

  Noun -ednamdille: # NOADE
    ednam+N+SgNomCmp+Cmp#dille+N+Sg+Nom: [ednamdille, ednam-dille]
    ednam+N+SgNomCmp+Cmp#dille+N+Sg+Gen: [ednamdile, ednam-dile]
    ednam+N+SgNomCmp+Cmp#dille+N+Sg+Gen+PxDu1: [ednamdiláma, ednam-diláma]
    ednam+N+SgNomCmp+Cmp#dille+N+Sg+Acc: [ednamdilev, ednam-dilev]
    ednam+N+SgNomCmp+Cmp#dille+N+Sg+Ine: [ednamdilen, ednam-dilen]
    ednam+N+SgNomCmp+Cmp#dille+N+Sg+Ill: [ednamdilláj, ednam-dilláj]
    ednam+N+SgNomCmp+Cmp#dille+N+Sg+Ela: [ednamdiles, ednam-diles]
    ednam+N+SgNomCmp+Cmp#dille+N+Sg+Com: [ednamdilijn, ednam-dilijn]
    ednam+N+SgNomCmp+Cmp#dille+N+Pl+Nom: [ednamdile, ednam-dile]
    ednam+N+SgNomCmp+Cmp#dille+N+Pl+Gen: [ednamdilij, ednam-dilij]
    ednam+N+SgNomCmp+Cmp#dille+N+Pl+Acc: [ednamdilijt, ednam-dilijt]
    ednam+N+SgNomCmp+Cmp#dille+N+Pl+Ine: [ednamdilijn, ednam-dilijn]
    ednam+N+SgNomCmp+Cmp#dille+N+Pl+Ill: [ednamdilijda, ednam-dilijda]
    ednam+N+SgNomCmp+Cmp#dille+N+Pl+Ela: [ednamdilijs, ednam-dilijs]
    ednam+N+SgNomCmp+Cmp#dille+N+Pl+Com: [ednamdilij, ednam-dilij]
    ednam+N+SgNomCmp+Cmp#dille+N+Ess: [ednamdillen, ednam-dillen]
    ednam+N+SgNomCmp+Cmp#dille+N+Der/Dimin+N+Sg+Nom: [ednamdilásj, ednam-dilásj]

  Noun - ednamadille: # MUORRA
    ednam+N+SgGenCmp+Cmp#dille+N+Sg+Nom: [ednamadille, ednama-dille]
    ednam+N+SgGenCmp+Cmp#dille+N+Sg+Gen: [ednamadile, ednama-dile]
    ednam+N+SgGenCmp+Cmp#dille+N+Sg+Gen+PxDu1: [ednamadiláma, ednama-diláma]
    ednam+N+SgGenCmp+Cmp#dille+N+Sg+Acc: [ednamadilev, ednama-dilev]
    ednam+N+SgGenCmp+Cmp#dille+N+Sg+Ine: [ednamadilen, ednama-dilen]
    ednam+N+SgGenCmp+Cmp#dille+N+Sg+Ill: [ednamadilláj, ednama-dilláj]
    ednam+N+SgGenCmp+Cmp#dille+N+Sg+Ela: [ednamadiles, ednama-diles]
    ednam+N+SgGenCmp+Cmp#dille+N+Sg+Com: [ednamadilijn, ednama-dilijn]
    ednam+N+SgGenCmp+Cmp#dille+N+Pl+Nom: [ednamadile, ednama-dile]
    ednam+N+SgGenCmp+Cmp#dille+N+Pl+Gen: [ednamadilij, ednama-dilij]
    ednam+N+SgGenCmp+Cmp#dille+N+Pl+Acc: [ednamadilijt, ednama-dilijt]
    ednam+N+SgGenCmp+Cmp#dille+N+Pl+Ine: [ednamadilijn, ednama-dilijn]
    ednam+N+SgGenCmp+Cmp#dille+N+Pl+Ill: [ednamadilijda, ednama-dilijda]
    ednam+N+SgGenCmp+Cmp#dille+N+Pl+Ela: [ednamadilijs, ednama-dilijs]
    ednam+N+SgGenCmp+Cmp#dille+N+Pl+Com: [ednamadilij, ednama-dilij]
    ednam+N+SgGenCmp+Cmp#dille+N+Ess: [ednamadillen, ednama-dillen]
    ednam+N+SgGenCmp+Cmp#dille+N+Der/Dimin+N+Sg+Nom: [ednamadilásj, ednama-dilásj]

  Noun - ednamijdille: # MUORRA
    ednam+N+PlGenCmp+Cmp#dille+N+Sg+Nom: [ednamijdille, ednamij-dille]
    ednam+N+PlGenCmp+Cmp#dille+N+Sg+Gen: [ednamijdile, ednamij-dile]
    ednam+N+PlGenCmp+Cmp#dille+N+Sg+Gen+PxDu1: [ednamijdiláma, ednamij-diláma]
    ednam+N+PlGenCmp+Cmp#dille+N+Sg+Acc: [ednamijdilev, ednamij-dilev]
    ednam+N+PlGenCmp+Cmp#dille+N+Sg+Ine: [ednamijdilen, ednamij-dilen]
    ednam+N+PlGenCmp+Cmp#dille+N+Sg+Ill: [ednamijdilláj, ednamij-dilláj]
    ednam+N+PlGenCmp+Cmp#dille+N+Sg+Ela: [ednamijdiles, ednamij-diles]
    ednam+N+PlGenCmp+Cmp#dille+N+Sg+Com: [ednamijdilijn, ednamij-dilijn]
    ednam+N+PlGenCmp+Cmp#dille+N+Pl+Nom: [ednamijdile, ednamij-dile]
    ednam+N+PlGenCmp+Cmp#dille+N+Pl+Gen: [ednamijdilij, ednamij-dilij]
    ednam+N+PlGenCmp+Cmp#dille+N+Pl+Acc: [ednamijdilijt, ednamij-dilijt]
    ednam+N+PlGenCmp+Cmp#dille+N+Pl+Ine: [ednamijdilijn, ednamij-dilijn]
    ednam+N+PlGenCmp+Cmp#dille+N+Pl+Ill: [ednamijdilijda, ednamij-dilijda]
    ednam+N+PlGenCmp+Cmp#dille+N+Pl+Ela: [ednamijdilijs, ednamij-dilijs]
    ednam+N+PlGenCmp+Cmp#dille+N+Pl+Com: [ednamijdilij, ednamij-dilij]
    ednam+N+PlGenCmp+Cmp#dille+N+Ess: [ednamijdillen, ednamij-dillen]
    ednam+N+PlGenCmp+Cmp#dille+N+Der/Dimin+N+Sg+Nom: [ednamijdilásj, ednamij-dilásj]

  Noun - ulmusjjuolgge: # MUORRA
    ulmusj+N+SgNomCmp+Cmp#juolgge+N+Sg+Nom: [ulmusjjuolgge, ulmusj-juolgge]
    ulmusj+N+SgNomCmp+Cmp#juolgge+N+Pl+Nom: [ulmusjjuolge, ulmusj-juolge]
    ulmusj+N+SgNomCmp+Cmp#juolgge+N+Sg+Ill: [ulmusjjuolggáj, ulmusj-juolggáj]
    ulmusj+N+SgNomCmp+Cmp#juolgge+N+Der/Dimin+N+Sg+Nom: [ulmusjjuolgásj, ulmusj-juolgásj]
    ulmusj+N+SgNomCmp+Cmp#juolgge+N+Der/Dimin+N+Der/Dimin+N+Sg+Nom: [ulmusjjuolgátjasj, ulmusj-juolgátjasj]
    ulmusj+N+SgNomCmp+Cmp#juolgge+N+Der/dibme+A+Sg+Nom: [ulmusjjuolgedibme, ulmusj-juolgedibme]
    ulmusj+N+SgNomCmp+Cmp#juolgge+N+Der/ahtes+A+Sg+Nom: []
    ulmusj+N+SgNomCmp+Cmp#juolgge+N+Abe: [ulmusjjuolgedak, ulmusjjuolgeda, ulmusj-juolgedak, ulmusj-juolgeda]

  Noun - ulmustjajuolgge: # MUORRA
    ulmusj+N+SgGenCmp+Cmp#juolgge+N+Sg+Nom: [ulmutjajuolgge, ulmutja-juolgge]
    ulmusj+N+SgGenCmp+Cmp#juolgge+N+Pl+Nom: [ulmutjajuolge, ulmutja-juolge]
    ulmusj+N+SgGenCmp+Cmp#juolgge+N+Sg+Ill: [ulmutjajuolggáj, ulmutja-juolggáj]
    ulmusj+N+SgGenCmp+Cmp#juolgge+N+Der/Dimin+N+Sg+Nom: [ulmutjajuolgásj, ulmutja-juolgásj]
    ulmusj+N+SgGenCmp+Cmp#juolgge+N+Der/Dimin+N+Der/Dimin+N+Sg+Nom: [ulmutjajuolgátjasj, ulmutja-juolgátjasj]
    ulmusj+N+SgGenCmp+Cmp#juolgge+N+Der/dibme+A+Sg+Nom: [ulmutjajuolgedibme, ulmutja-juolgedibme]
    ulmusj+N+SgGenCmp+Cmp#juolgge+N+Der/ahtes+A+Sg+Nom: []
    ulmusj+N+SgGenCmp+Cmp#juolgge+N+Abe: [ulmutjajuolgedak, ulmutjajuolgeda, ulmutja-juolgedak, ulmutja-juolgeda]

  Noun - ulmutjijjuolgge: # MUORRA
    ulmusj+N+PlGenCmp+Cmp#juolgge+N+Sg+Nom: [ulmutjijjuolgge, ulmutjij-juolgge]
    ulmusj+N+PlGenCmp+Cmp#juolgge+N+Pl+Nom: [ulmutjijjuolge, ulmutjij-juolge]
    ulmusj+N+PlGenCmp+Cmp#juolgge+N+Sg+Ill: [ulmutjijjuolggáj, ulmutjij-juolggáj]
    ulmusj+N+PlGenCmp+Cmp#juolgge+N+Der/Dimin+N+Sg+Nom: [ulmutjijjuolgásj, ulmutjij-juolgásj]
    ulmusj+N+PlGenCmp+Cmp#juolgge+N+Der/Dimin+N+Der/Dimin+N+Sg+Nom: [ulmutjijjuolgátjasj, ulmutjij-juolgátjasj]
    ulmusj+N+PlGenCmp+Cmp#juolgge+N+Der/dibme+A+Sg+Nom: [ulmutjijjuolgedibme, ulmutjij-juolgedibme]
    ulmusj+N+PlGenCmp+Cmp#juolgge+N+Der/ahtes+A+Sg+Nom: []
    ulmusj+N+PlGenCmp+Cmp#juolgge+N+Abe: [ulmutjijjuolgedak, ulmutjijjuolgeda, ulmutjij-juolgedak, ulmutjij-juolgeda]

  Noun - dilletjåhkanibme: # VSBST-EVEN
    dille+N+SgNomCmp+Cmp#tjåhkanibme+N+Sg+Nom: [dilletjåhkanibme, dille-tjåhkanibme]
    dille+N+SgNomCmp+Cmp#tjåhkanibme+N+Sg+Ine: [dilletjåhkanimen, dille-tjåhkanimen]
    dille+N+SgNomCmp+Cmp#tjåhkanibme+N+Sg+Ill: [dilletjåhkanibmáj, dille-tjåhkanibmáj]
    dille+N+SgNomCmp+Cmp#tjåhkanibme+N+Der/Dimin+N+Sg+Nom: [dilletjåhkanimásj, dille-tjåhkanimásj]

  Noun - diletjåhkanibme: # VSBST-EVEN
    dille+N+SgGenCmp+Cmp#tjåhkanibme+N+Sg+Nom: [diletjåhkanibme, dile-tjåhkanibme]
    dille+N+SgGenCmp+Cmp#tjåhkanibme+N+Sg+Ine: [diletjåhkanimen, dile-tjåhkanimen]
    dille+N+SgGenCmp+Cmp#tjåhkanibme+N+Sg+Ill: [diletjåhkanibmáj, dile-tjåhkanibmáj]

  Noun - dilijtjåhkanibme: # VSBST-EVEN
    dille+N+PlGenCmp+Cmp#tjåhkanibme+N+Sg+Nom: [dilijtjåhkanibme, dilij-tjåhkanibme]
    dille+N+PlGenCmp+Cmp#tjåhkanibme+N+Pl+Nom: [dilijtjåhkanime, dilij-tjåhkanime]
    dille+N+PlGenCmp+Cmp#tjåhkanibme+N+Sg+Ill: [dilijtjåhkanibmáj, dilij-tjåhkanibmáj]
    dille+N+PlGenCmp+Cmp#tjåhkanibme+N+Der/Dimin+N+Sg+Nom: [dilijtjåhkanimásj, dilij-tjåhkanimásj]
    dille+N+PlGenCmp+Cmp#tjåhkanibme+N+Der/Dimin+N+Der/Dimin+N+Sg+Nom: [dilijtjåhkanimátjasj, dilij-tjåhkanimátjasj]
    dille+N+PlGenCmp+Cmp#tjåhkanibme+N+Der/dibme+A+Sg+Nom: []
    dille+N+PlGenCmp+Cmp#tjåhkanibme+N+Der/ahtes+A+Sg+Nom: []
    dille+N+PlGenCmp+Cmp#tjåhkanibme+N+Abe: []

  Noun - tjåhkanimrámát: # GAHPER
    tjåhkanibme+N+SgNomCmp+Cmp#rámát+N+Sg+Nom: [tjåhkanimrámát, tjåhkanim-rámát]
    tjåhkanibme+N+SgNomCmp+Cmp#rámát+N+Sg+Ine: [tjåhkanimrámádin, tjåhkanim-rámádin]
    tjåhkanibme+N+SgNomCmp+Cmp#rámát+N+Sg+Ill: [tjåhkanimrámádij, tjåhkanim-rámádij]

  Noun - barggogæhttjesiebrre: # MUORRA
    barggogæhttje+N+SgNomCmp+Cmp#siebrre+N+Sg+Nom: [barggogæhttjesiebrre, barggogähttjesiebrre, barggogæhttje-siebrre, barggogähttje-siebrre]
    barggogæhttje+N+SgNomCmp+Cmp#siebrre+N+Pl+Nom: [barggogæhttjesiebre, barggogähttjesiebre, barggogæhttje-siebre, barggogähttje-siebre]
    barggogæhttje+N+SgNomCmp+Cmp#siebrre+N+Sg+Ill: [barggogæhttjesæbrráj, barggogæhttjesäbrráj, barggogähttjesæbrráj, barggogähttjesäbrráj, barggogæhttje-sæbrráj, barggogæhttje-säbrráj, barggogähttje-sæbrráj, barggogähttje-säbrráj]
    barggogæhttje+N+SgNomCmp+Cmp#siebrre+N+Der/Dimin+N+Sg+Nom: [barggogæhttjesæbrásj, barggogæhttje-sæbrásj,  barggogæhttjesäbrásj, barggogæhttje-säbrásj, barggogähttjesæbrásj, barggogähttje-sæbrásj, barggogähttjesäbrásj, barggogähttje-säbrásj]
    barggogæhttje+N+SgNomCmp+Cmp#siebrre+N+Der/Dimin+N+Der/Dimin+N+Sg+Nom: [barggogæhttjesæbrátjasj, barggogæhttje-sæbrátjasj, barggogæhttjesäbrátjasj, barggogæhttje-säbrátjasj, barggogähttjesäbrátjasj, barggogähttje-säbrátjasj, barggogähttjesæbrátjasj, barggogähttje-sæbrátjasj]
    barggogæhttje+N+SgNomCmp+Cmp#siebrre+N+Der/dibme+A+Sg+Nom: [barggogæhttjesiebredibme, barggogähttjesiebredibme, barggogæhttje-siebredibme, barggogähttje-siebredibme]
    barggogæhttje+N+SgNomCmp+Cmp#siebrre+N+Der/ahtes+A+Sg+Nom: []
    barggogæhttje+N+SgNomCmp+Cmp#siebrre+N+Abe: [barggogæhttjesiebredak, barggogæhttje-siebredak, barggogähttjesiebredak, barggogähttje-siebredak, barggogæhttjesiebreda, barggogæhttje-siebreda, barggogähttjesiebreda, barggogähttje-siebreda]

  Noun - barggogæhttjijsiebrre: # MUORRA
    barggogæhttje+N+PlGenCmp+Cmp#siebrre+N+Sg+Nom: [barggogæhttjijsiebrre, barggogæhttjij-siebrre, barggogähttjijsiebrre, barggogähttjij-siebrre]
    barggogæhttje+N+PlGenCmp+Cmp#siebrre+N+Pl+Nom: [barggogæhttjijsiebre, barggogæhttjij-siebre, barggogähttjijsiebre, barggogähttjij-siebre]
    barggogæhttje+N+PlGenCmp+Cmp#siebrre+N+Sg+Ill: [barggogæhttjijsæbrráj, barggogæhttjij-sæbrráj, barggogæhttjijsäbrráj, barggogæhttjij-säbrráj, barggogähttjijsäbrráj, barggogähttjij-säbrráj, barggogähttjijsæbrráj, barggogähttjij-sæbrráj]
    barggogæhttje+N+PlGenCmp+Cmp#siebrre+N+Der/Dimin+N+Sg+Nom: [barggogæhttjijsæbrásj, barggogæhttjij-sæbrásj, barggogæhttjijsäbrásj, barggogæhttjij-säbrásj, barggogähttjijsäbrásj, barggogähttjij-säbrásj, barggogähttjijsæbrásj, barggogähttjij-sæbrásj]
    barggogæhttje+N+PlGenCmp+Cmp#siebrre+N+Der/Dimin+N+Der/Dimin+N+Sg+Nom: [barggogæhttjijsæbrátjasj, barggogæhttjij-sæbrátjasj, barggogæhttjijsäbrátjasj, barggogæhttjij-säbrátjasj, barggogähttjijsäbrátjasj, barggogähttjij-säbrátjasj, barggogähttjijsæbrátjasj, barggogähttjij-sæbrátjasj]
    barggogæhttje+N+PlGenCmp+Cmp#siebrre+N+Der/dibme+A+Sg+Nom: [barggogæhttjijsiebredibme, barggogæhttjij-siebredibme, barggogähttjijsiebredibme, barggogähttjij-siebredibme]
    barggogæhttje+N+PlGenCmp+Cmp#siebrre+N+Der/ahtes+A+Sg+Nom: []
    barggogæhttje+N+PlGenCmp+Cmp#siebrre+N+Abe: [barggogæhttjijsiebredak, barggogæhttjij-siebredak, barggogähttjijsiebredak, barggogähttjij-siebredak, barggogæhttjijsiebreda, barggogæhttjij-siebreda, barggogähttjijsiebreda, barggogähttjij-siebreda]

  Noun - juhkkesiebrre: # MUORRA
    juhkat+V+TV+Der/NomAg+N+SgNomCmp+Cmp#siebrre+N+Sg+Nom: [juhkkesiebrre, juhkke-siebrre]
    juhkat+V+TV+Der/NomAg+N+SgNomCmp+Cmp#siebrre+N+Pl+Nom: [juhkkesiebre, juhkke-siebre]
    juhkat+V+TV+Der/NomAg+N+SgNomCmp+Cmp#siebrre+N+Sg+Ill: [juhkkesæbrráj, juhkke-sæbrráj, juhkkesäbrráj, juhkke-säbrráj]
    juhkat+V+TV+Der/NomAg+N+SgNomCmp+Cmp#siebrre+N+Der/Dimin+N+Sg+Nom: [juhkkesæbrásj, juhkke-sæbrásj, juhkkesäbrásj, juhkke-säbrásj]
    juhkat+V+TV+Der/NomAg+N+SgNomCmp+Cmp#siebrre+N+Der/Dimin+N+Der/Dimin+N+Sg+Nom: [juhkkesæbrátjasj, juhkke-sæbrátjasj, juhkkesäbrátjasj, juhkke-säbrátjasj]
    juhkat+V+TV+Der/NomAg+N+SgNomCmp+Cmp#siebrre+N+Der/dibme+A+Sg+Nom: [juhkkesiebredibme, juhkke-siebredibme]
    juhkat+V+TV+Der/NomAg+N+SgNomCmp+Cmp#siebrre+N+Der/ahtes+A+Sg+Nom: []
    juhkat+V+TV+Der/NomAg+N+SgNomCmp+Cmp#siebrre+N+Abe: [juhkkesiebredak, juhkke-siebredak, juhkkesiebreda, juhkke-siebreda]

  Noun - juhkkijsiebrre: # MUORRA
    juhkat+V+TV+Der/NomAg+N+PlGenCmp+Cmp#siebrre+N+Sg+Nom: [juhkkijsiebrre, juhkkij-siebrre]
    juhkat+V+TV+Der/NomAg+N+PlGenCmp+Cmp#siebrre+N+Pl+Nom: [juhkkijsiebre, juhkkij-siebre]
    juhkat+V+TV+Der/NomAg+N+PlGenCmp+Cmp#siebrre+N+Sg+Ill: [juhkkijsæbrráj, juhkkij-sæbrráj, juhkkijsäbrráj, juhkkij-säbrráj]
    juhkat+V+TV+Der/NomAg+N+PlGenCmp+Cmp#siebrre+N+Der/Dimin+N+Sg+Nom: [juhkkijsæbrásj, juhkkij-sæbrásj, juhkkijsäbrásj, juhkkij-säbrásj]
    juhkat+V+TV+Der/NomAg+N+PlGenCmp+Cmp#siebrre+N+Der/Dimin+N+Der/Dimin+N+Sg+Nom: [juhkkijsæbrátjasj, juhkkij-sæbrátjasj, juhkkijsäbrátjasj, juhkkij-säbrátjasj]
    juhkat+V+TV+Der/NomAg+N+PlGenCmp+Cmp#siebrre+N+Der/dibme+A+Sg+Nom: [juhkkijsiebredibme, juhkkij-siebredibme]
    juhkat+V+TV+Der/NomAg+N+PlGenCmp+Cmp#siebrre+N+Der/ahtes+A+Sg+Nom: []
    juhkat+V+TV+Der/NomAg+N+PlGenCmp+Cmp#siebrre+N+Abe: [juhkkijsiebredak, juhkkij-siebredak, juhkkijsiebreda, juhkkij-siebreda]

  Noun - tjásjrámát: # GAHPER
    tjásj+N+Cmp#rámát+N+Sg+Nom: [tjásjrámát, tjásj-rámát]
    tjásj+N+Cmp#rámát+N+Pl+Nom: [tjásjrámáda, tjásj-rámáda]
    tjásj+N+Cmp#rámát+N+Sg+Ill: [tjásjrámádij, tjásj-rámádij]
    tjásj+N+Cmp#rámát+N+Der/Dimin+N+Sg+Nom: [tjásjrámádasj, tjásj-rámádasj]
    tjásj+N+Cmp#rámát+N+Der/Dimin+N+Der/Dimin+N+Sg+Nom: [tjásjrámádattjasj, tjásj-rámádattjasj]
    tjásj+N+Cmp#rámát+N+Der/dibme+A+Sg+Nom: []
    tjásj+N+Cmp#rámát+N+Der/ahtes+A+Sg+Nom: [tjásjrámádahtes, tjásj-rámádahtes]
    tjásj+N+Cmp#rámát+N+Abe: [tjásjrámádahtá, tjásj-rámádahtá, tjásjrámádahti, tjásj-rámádahti]

  Noun - gåtrámát: # GAHPER
    gåt+N+Cmp#rámát+N+Sg+Nom: [gåtrámát, gåt-rámát]
    gåt+N+Cmp#rámát+N+Pl+Nom: [gåtrámáda, gåt-rámáda]
    gåt+N+Cmp#rámát+N+Sg+Ill: [gåtrámádij, gåt-rámádij]
    gåt+N+Cmp#rámát+N+Der/Dimin+N+Sg+Nom: [gåtrámádasj, gåt-rámádasj]
    gåt+N+Cmp#rámát+N+Der/Dimin+N+Der/Dimin+N+Sg+Nom: [gåtrámádattjasj, gåt-rámádattjasj]
    gåt+N+Cmp#rámát+N+Der/dibme+A+Sg+Nom: []
    gåt+N+Cmp#rámát+N+Der/ahtes+A+Sg+Nom: [gåtrámádahtes, gåt-rámádahtes]
    gåt+N+Cmp#rámát+N+Der/ahtes+A+Pl+Nom: [gåtrámádahttá, gåt-rámádahttá, gåtrámádahttása, gåt-rámádahttása]
    gåt+N+Cmp#rámát+N+Abe: [gåtrámádahtá, gåt-rámádahtá, gåtrámádahti, gåt-rámádahti]

  Noun - bassengráddje : # MUORRA
    bassæŋŋa+N+Cmp#ráddje+N+Sg+Nom: [bassengráddje, basseng-ráddje, bassängráddje, bassäng-ráddje]
    bassæŋŋa+N+Cmp#ráddje+N+Sg+Ine: [bassengráddjen, basseng-ráddjen, bassängráddjen, bassäng-ráddjen]
    bassæŋŋa+N+Cmp#ráddje+N+Sg+Ill: [bassengráddjáj, basseng-ráddjáj, bassängráddjáj, bassäng-ráddjáj]

  Noun - budsjettdiedádus: # GÅNÅGIS
    budsjæhtta+N+Cmp#diedádus+N+Sg+Nom: [budsjettdiedádus, budsjett-diedádus, budgetdiedádus, budget-diedádus]
    budsjæhtta+N+Cmp#diedádus+N+Sg+Ine: [budsjettdiedádusán, budsjett-diedádusán, budgetdiedádusán, budget-diedádusán]
    budsjæhtta+N+Cmp#diedádus+N+Sg+Ill: [budsjettdiedádussaj, budsjett-diedádussaj, budgetdiedádussaj, budget-diedádussaj]

  Noun - tjáppisgiedjek: # GAHPER
    tjáhppat+A+Attr+Cmp#giedjek+N+Sg+Nom: [tjáhppisgiedjek, tjáhppis-giedjek]
    tjáhppat+A+Attr+Cmp#giedjek+N+Sg+Gen: [tjáhppisgiedjega, tjáhppis-giedjega]
    tjáhppat+A+Attr+Cmp#giedjek+N+Sg+Acc: [tjáhppisgiedjegav, tjáhppis-giedjegav]
    tjáhppat+A+Attr+Cmp#giedjek+N+Sg+Ine: [tjáhppisgiedjegin, tjáhppis-giedjegin]
    tjáhppat+A+Attr+Cmp#giedjek+N+Sg+Ill: [tjáhppisgiedjegij, tjáhppis-giedjegij]
    tjáhppat+A+Attr+Cmp#giedjek+N+Sg+Ela: [tjáhppisgiedjegis, tjáhppis-giedjegis]
    tjáhppat+A+Attr+Cmp#giedjek+N+Sg+Com: [tjáhppisgiedjegijn, tjáhppis-giedjegijn]
    tjáhppat+A+Attr+Cmp#giedjek+N+Pl+Nom: [tjáhppisgiedjega, tjáhppis-giedjega]
    tjáhppat+A+Attr+Cmp#giedjek+N+Pl+Gen: [tjáhppisgiedjegij, tjáhppis-giedjegij]
    tjáhppat+A+Attr+Cmp#giedjek+N+Pl+Acc: [tjáhppisgiedjegijt, tjáhppis-giedjegijt]
    tjáhppat+A+Attr+Cmp#giedjek+N+Pl+Ine: [tjáhppisgiedjegijn, tjáhppis-giedjegijn]
    tjáhppat+A+Attr+Cmp#giedjek+N+Pl+Ill: [tjáhppisgiedjegijda, tjáhppis-giedjegijda]
    tjáhppat+A+Attr+Cmp#giedjek+N+Pl+Ela: [tjáhppisgiedjegijs, tjáhppis-giedjegijs]
    tjáhppat+A+Attr+Cmp#giedjek+N+Pl+Com: [tjáhppisgiedjegij, tjáhppis-giedjegij]
    tjáhppat+A+Attr+Cmp#giedjek+N+Ess: [tjáhppisgiedjegin, tjáhppis-giedjegin]
    tjáhppat+A+Attr+Cmp#giedjek+N+Der/Dimin+N+Sg+Nom: [tjáhppisgiedjegasj, tjáhppis-giedjegasj]
    tjáhppat+A+Attr+Cmp#giedjek+N+Der/Dimin+N+Der/Dimin+N+Sg+Nom: [tjáhppisgiedjegattjasj, tjáhppis-giedjegattjasj]
    tjáhppat+A+Attr+Cmp#giedjek+N+Der/dibme+A+Sg+Nom: []
    tjáhppat+A+Attr+Cmp#giedjek+N+Der/ahtes+A+Sg+Nom: [tjáhppisgiedjegahtes, tjáhppis-giedjegahtes]
    tjáhppat+A+Attr+Cmp#giedjek+N+Der/lasj+A+Sg+Nom: []
    tjáhppat+A+Attr+Cmp#giedjek+N+Abe: [tjáhppisgiedjegahtá, tjáhppis-giedjegahtá, tjáhppisgiedjegahti, tjáhppis-giedjegahti]

  Noun - tjehpudakmihtto : # MUORRA
    tjehpudahka+N+SgNomCmp+Cmp#mihtto+N+Sg+Nom: [tjehpudakmihtto, tjehpudak-mihtto, tjehpudahkamihtto, tjehpudahka-mihtto]
    tjehpudahka+N+SgNomCmp+Cmp#mihtto+N+Sg+Ine: [tjehpudakmihton, tjehpudak-mihton, tjehpudahkamihton, tjehpudahka-mihton]
    tjehpudahka+N+SgNomCmp+Cmp#mihtto+N+Sg+Ill: [tjehpudakmihttuj, tjehpudak-mihttuj, tjehpudahkamihttuj, tjehpudahka-mihttuj]

  Noun - viedtjamulmusj : #
    viedtjat+V+TV+Der/NomAct+N+SgNomCmp+Cmp#ulmusj+N+Sg+Nom: [viedtjamulmusj, viedtjam-ulmusj] 
    viedtjat+V+TV+Der/NomAct+N+SgNomCmp+Cmp#ulmusj+N+Sg+Ine: [viedtjamulmutjin, viedtjam-ulmutjin]
    viedtjat+V+TV+Der/NomAct+N+SgNomCmp+Cmp#ulmusj+N+Sg+Ill: [viedtjamulmutjij, viedtjam-ulmutjij]

  Noun - uksagiehtje : # MUORRA
    uksa+N+SgNomCmp+Cmp#giehtje+N+Sg+Nom: [uksagiehtje, uksa-giehtje]
    uksa+N+SgNomCmp+Cmp#giehtje+N+Sg+Ine: [uksagietjen, uksa-gietjen]
    uksa+N+SgNomCmp+Cmp#giehtje+N+Sg+Ill: [uksagæhtjáj, uksa-gæhtjáj, uksagähtjáj, uksa-gähtjáj]

  Noun - uvsagiehtje : # MUORRA
    uksa+N+SgGenCmp+Cmp#giehtje+N+Sg+Nom: [uvsagiehtje, uvsa-giehtje]
    uksa+N+SgGenCmp+Cmp#giehtje+N+Sg+Ine: [uvsagietjen, uvsa-gietjen]
    uksa+N+SgGenCmp+Cmp#giehtje+N+Sg+Ill: [uvsagæhtjáj, uvsa-gæhtjáj, uvsagähtjáj, uvsa-gähtjáj]

  Noun - uvsajgiehtje : # MUORRA
    uksa+N+PlGenCmp+Cmp#giehtje+N+Sg+Nom: [uvsajgiehtje, uvsaj-giehtje]
    uksa+N+PlGenCmp+Cmp#giehtje+N+Sg+Ine: [uvsajgietjen, uvsaj-gietjen]
    uksa+N+PlGenCmp+Cmp#giehtje+N+Sg+Ill: [uvsajgæhtjáj, uvsaj-gæhtjáj, uvsajgähtjáj, uvsaj-gähtjáj]

  Noun - nijbbedille : # MUORRA
    nijbbe+N+SgNomCmp+Cmp#dille+N+Sg+Nom: [nijbbedille, nijbbe-dille]
    nijbbe+N+SgNomCmp+Cmp#dille+N+Sg+Ine: [nijbbedilen, nijbbe-dilen]
    nijbbe+N+SgNomCmp+Cmp#dille+N+Sg+Ill: [nijbbedilláj, nijbbe-dilláj]

  Noun - nijbedille : # MUORRA
    nijbbe+N+SgGenCmp+Cmp#dille+N+Sg+Nom: [nijbedille, nijbe-dille]
    nijbbe+N+SgGenCmp+Cmp#dille+N+Sg+Ine: [nijbedilen, nijbe-dilen]
    nijbbe+N+SgGenCmp+Cmp#dille+N+Sg+Ill: [nijbedilláj, nijbe-dilláj]

  Noun - nijbbedille : # MUORRA
    nijbbe+N+PlGenCmp+Cmp#dille+N+Sg+Nom: [nijbijdille, nijbij-dille]
    nijbbe+N+PlGenCmp+Cmp#dille+N+Sg+Ine: [nijbijdilen, nijbijdilen]
    nijbbe+N+PlGenCmp+Cmp#dille+N+Sg+Ill: [nijbijdilláj, nijbij-dilláj]

  Noun - nijbbedille : # MUORRA
    nijbbe+N+PlGenCmp+Cmp#dille+N+Sg+Nom: [nijbijdille, nijbij-dille]
    nijbbe+N+PlGenCmp+Cmp#dille+N+Sg+Ine: [nijbijdilen, nijbij-dilen]
    nijbbe+N+PlGenCmp+Cmp#dille+N+Sg+Ill: [nijbijdilláj, nijbij-dilláj]
